
\vspace{1.8em}
\begin{minipage}{\textwidth}
\stepcounter{mallinumber}
\textbf{Tüüpsõnamall \arabic{mallinumber}\,\vadja{jalgõz}}\\

\begin{sideways}
\begin{tabular}{l l}
muutvormimall & tunnused \\
\hline
\underline{jalgõ}\,+\,z & \textsc{ sg nom } \\
\underline{jalgõ}\,+\,sõ & \textsc{ sg gen } \\
\underline{jalgõ}\,+\,ssõ & \textsc{ sg par } \\
\underline{jalgõ}\,+\,ssõ & \textsc{ sg ill } \\
\underline{jalgõ}\,+\,sõz & \textsc{ sg ine } \\
\underline{jalgõ}\,+\,sõss & \textsc{ sg ela } \\
\underline{jalgõ}\,+\,sõllõ & \textsc{ sg all } \\
\underline{jalgõ}\,+\,sõll & \textsc{ sg ade } \\
\underline{jalgõ}\,+\,sõlt & \textsc{ sg abl } \\
\underline{jalgõ}\,+\,sõssi & \textsc{ sg tra } \\
\underline{jalgõ}\,+\,sõssaa & \textsc{ sg ter } \\
\underline{jalgõ}\,+\,sõka & \textsc{ sg com } \\
\underline{jalgõ}\,+\,sõd & \textsc{ pl nom } \\
\underline{jalgõ}\,+\,ssijõ & \textsc{ pl gen } \\
\underline{jalgõ}\,+\,ssiit & \textsc{ pl par } \\
\underline{jalgõ}\,+\,ssiisõ & \textsc{ pl ill } \\
\underline{jalgõ}\,+\,ssiiz & \textsc{ pl ine } \\
\underline{jalgõ}\,+\,ssiiss & \textsc{ pl ela } \\
\underline{jalgõ}\,+\,ssiillõ & \textsc{ pl all } \\
\underline{jalgõ}\,+\,ssiill & \textsc{ pl ade } \\
\underline{jalgõ}\,+\,ssiilt & \textsc{ pl abl } \\
\underline{jalgõ}\,+\,ssiissi & \textsc{ pl tra } \\
\underline{jalgõ}\,+\,ssiissaa & \textsc{ pl ter } \\
\underline{jalgõ}\,+\,ssijka & \textsc{ pl com } \\
\end{tabular}
\end{sideways}
\captionof{table}{Tüüpsõna \arabic{mallinumber}\,\textit{jalgõz} ekstraheeritud muutvormimallid.}
\label{tab:tüüpsõnamall-jalgõz}

\end{minipage}

 
\vspace{1em}
\noindent Tüüpsõna hõlmab vormisõnastiku 10 lekseemi: \vadja{\underline{jalgõ}z, \underline{kaglu}z, \underline{kavalu}z, \underline{lad̕d̕u}z, \underline{l̕innõ}z, \underline{porotu}z, \underline{raskõu}z, \underline{sõrmu}z, \underline{varõ}z} ja \vadja{\underline{alu}z}.
